臺灣花蓮地方法院小額民事判決 
110年度花小字第614號
原      告  袁敏翔
被      告  謝平東
上列當事人間請求侵權行為損害賠償事件，本院於民國110年9月
29日言詞辯論終結，判決如下：
    主  文
一、被告應給付原告新臺幣(下同)3,005元，及自民國(下同)110
    年7月23日起至清償日止，按年息百分之5計算之利息。
二、原告其餘之訴駁回。
三、訴訟費用1,000元由被告負擔500元，由原告負擔500元。
四、本判決原告勝訴部分得假執行。
    理由要領
一、原告訴之聲明：被告應給付原告9,175元，及自起訴狀繕本
    送達被告之翌日即110年7月23日(卷79、75頁)起至清償日止
    ，按年息百分之5計算之利息。主張：被告於110年3月22日
    上午9時28分許，駕駛車號00-0000號自小客車，在花蓮市○○
    路000巷00號附近欲路邊停車，卻不慎撞擊原告之車號000-0
    000號自小客車(下稱系爭車)，致系爭車前保險桿多處毀損
    、車殼及水箱罩破裂、鈑金變形，修理費經估價需9,175元(
    原告尚未去修車)。依侵權行為之法律關係請求。針對被告
    所提答辯狀，其實當下車禍發生的時候，我們並沒有確認過
    車況，也沒有說無任何損傷，我只有跟被告說我需要到車行
    去做評估。我到原廠，我並沒有這麼大的能力要原廠灌水。
    被告一直說我的車子外表沒有傷，車子的前後保桿都是塑膠
    ，是有彈性的物件，所以以被告開車的速度並不會造成明顯
    的外傷，只有可能造成內部的卡損斷裂。我從頭到尾只有拿
    過一次原廠估價單給被告，我沒有開過其他價格。
二、被告答辯聲明及答辯理由如附件民事答辯狀所載。補充：我
    所謂的灌水是指沒有的東西，是他原有的狀況，他請修車廠
    幫他評估，如果沒有的事，你把他寫上去，我就會告你偽造
    文書，所以依常理來說，原告就去修車，為什麼不修，一下
    3,000、一下5,000，我本來要包3,000元給他，請法官公平
    判決。
三、本院之判斷：
(一)原告主張車禍事故發生之事實，業據原告提出花蓮縣警察局
    道路交通事故當事人登記聯單、調解不成立證明書、估價單
    、照片為證(卷13至29頁)，並有花蓮縣警察局花蓮分局函及
    所附道路交通事故現場圖、道路交通事故調查表、談話紀錄
    表、簡易筆錄、照片可參(卷39至67頁)，是上開事實應堪信
    為真實。本件車禍事故，係因被告駕車欲路邊停車進行倒車
    時，不慎撞及後方停放在路邊之系爭車，而被告欲停車而倒
    車時，應依道路交通安全規則第110條第2款規定，謹慎緩慢
    後倒，並應注意其他車輛，依當時情形並無不能注意之情事
    ，竟疏未注意而碰撞原告所有之系爭車，被告顯有過失，應
    堪認定。被告對於其欲路邊停車碰及系爭車並不爭執，惟否
    認系爭車有損害發生。然依事發當日現場照片顯示，系爭車
    左前方保險桿有受擠壓痕跡(卷57頁)、烤漆脫落痕跡(卷58
    頁下方照片、59頁上方照片)，可見系爭車確實因為被告倒
    車不慎而受有損害，是被告前開辯詞，難認屬實。系爭車受
    損與被告之前開過失行為，有相當因果關係，原告自得請求
    被告賠償損害。
(二)按因故意或過失，不法侵害他人之權利者，負損害賠償責任
    ，民法第184條第1項前段有明定。系爭車受損後，原告經送
    原廠估價修理費需9,175元(含零件費用3,800元，鈑金工資1
    ,771元，塗裝工資3,604元)，有原告所提估價單為憑(卷17
    頁)，經核維修項目為前保險桿、水箱護罩、烤漆、前保險
    桿蓋更換(霧燈)及耗材費，與系爭車受損情形相符，應為必
    要之維修項目，被告辯稱為灌水、估價單不實等語難認可採
    。按不法毀損他人之物者，被害人得請求其物因毀損所減少
    之價額，民法第196條定有明文，而所謂賠償物被毀損所減
    少之價額，得以修復費用為估定標準，但以必要者為限(參
    見最高法院77年度第9次民事庭會議決議(一))，故原告以修
    理費作為減少價額之依據，自為法所許，但其中以新零件更
    換舊零件之零件折舊部分非屬必要費用，應予扣除。原告雖
    尚未對系爭車進行維修，但既因被告前開過失行為受有損害
    ，自得以經估價之維修費用作為車輛減少價額請求之依據，
    然應扣除零件折舊之非必要費用。又查汽車烤漆自出廠後即
    隨時日之增加而有所磨損甚至脫落，嗣經重新烤漆，又使原
    先已趨舊損之烤漆而煥然一新，其性質上與零件之更換係以
    新代舊類似，自應將烤漆之折舊部分一併扣除。再依行政院
    所頒固定資產耐用年數表及固定資產折舊率表，自用小客車
    之耐用年數為5年，系爭車係於101年10月出廠，有車籍資料
    可佐(卷55頁)，於本件事故發生時之耐用年數已逾5年，依
    平均法其每年折舊率為6分之1，則依平均法計算，其受損修
    理部分零件及烤漆之殘價為1,234元【計算公式：殘價＝取得
    成本÷（耐用年數+1），即(3800＋3604)÷（5+1）＝1234】，
    加計鈑金工資1,771元，該車因毀損所減少之價額為3,005元
    (1234＋1771＝3005)。
四、從而，原告依侵權行為法律關係請求如主文第1項所示，為
    有理由，應予准許，並依民事訴訟法第436條之20規定依職
    權宣告假執行，逾此部分之請求即屬無據，應予駁回，暨核
    定訴訟費用為第一審裁判費1,000元。
中　　華　　民　　國　　110 　年　　10　　月　　15　　日
                        臺灣花蓮地方法院花蓮簡易庭
                                法  官  楊碧惠
以上正本係照原本作成。
如不服本判決，應於送達後20日內，向本院提出上訴狀，並繳納
上訴審裁判費 (上訴狀須表明上訴理由並須按他造當事人之人數
附繕本)，如委任律師提起上訴者，應一併繳納上訴審裁判費。
對於小額程序之第一審判決之上訴，非以其違背法令之理由，不
得為之。且上訴狀內應記載表明（一）原判決所違背之法令及其
具體內容。（二）依訴訟資料可認為原判決有違背法令之具體事
實者。 
中　　華　　民　　國　　110 　年　　10　　月　　15　　日
                                書記官  吳琬婷